【裁判字號】    97,訴,1931
【裁判日期】    970425
【裁判案由】    清償借款
【裁判全文】
臺灣臺北地方法院民事判決              97年度訴字第1931號
原      告  國泰世華商業銀行股份有限公司
法定代理人  甲○○
訴訟代理人  丙○○
被      告  乙○○
上列當事人間請求清償借款事件，本院於民國97年4 月18日言詞
辯論終結，判決如下：
    主  文
被告應給付原告新臺幣伍拾萬玖仟肆佰貳拾陸元，及其中本金新
臺幣肆拾柒萬伍仟零貳拾玖元部分，自民國九十五年五月十日起
至清償日止，按年息百分之十九‧七計算之利息。
訴訟費用新臺幣伍仟伍佰壹拾元由被告負擔。
    事實及理由
一、本件依兩造信用卡契約約定條款第26條及信用卡簡易通信貸
    款申請書第13條，合意以本院為管轄第ㄧ審法院；又被告未
    於言詞辯論期日到場，核無民事訴訟法第386 條各款情形，
    爰依原告之聲請，由其ㄧ造辯論而為判決，合先敘明。
二、原告主張被告於民國92年12月10日與原告成立信用卡使用契
    約，以原告發行之代償卡（卡號為0000000000000000）代付
    其於訴外人中國信託商業銀行之信用卡欠款，約定發卡後24
    個月內不計息，僅於上開期間內按月計收代償餘額1.1%計算
    之手續費，上開期間屆滿後即按信用卡循環利率計息（循環
    利率為19.7%） ，並應於當期繳款截止日前向原告全部清償
    ，或以循環信用方式繳付最低應繳金額，逾期即喪失期限利
    益，被告使用上開代償卡，至95年5 月9 日累計積欠原告新
    臺幣（下同）234,049 元（其中本金為218,621 元，利息為
    10,620元，手續費為4,808 元）已經屆期迄未清償。被告另
    於93年5 月1 日與原告成立信用卡簡易通信貸款契約（卡號
    為0000000000000000），向原告貸款28萬元，約定分50期清
    償，依約每月應繳月付金7,800 元，不計算利息，併入信用
    卡帳單中與信用卡消費帳款ㄧ併繳納，如未依約於繳款期限
    繳款或未繳足月付金時，原告得將未繳金額之本金部分，或
    經原告主張視為到期之本金部分併入信用卡其他消費款中，
    按前述信用卡循環利率計算利息，倘遲延繳款經原告主張暫
    停被告信用卡之權利時，即喪失期限利益，其債務視為全部
    到期。原告於95年3 月21日停止原告上開信用卡使用之權利
    ，依約其債務視為全部到期，尚有275,377 元（其中本金為
    256,408 元，利息為10,169元，手續費8,800 元）迄未清償
    。為此提起本訴，聲明請求被告給付原告如主文第一項所示
    之本金及按上開約定利率計算之利息、違約金等情。
三、原告主張上開事實，業據其提出與所述相符之代償卡申請書
    、信用卡約定條款、信用卡簡易通信貸款申請書、信用卡消
    費帳款債權明細表等影本為證。被告經合法通知，既未於言
    詞辯論期日到場爭執，復未提出書狀答辯以供本院斟酌，依
    民事訴訟法第280 條第3 項前段準用同條第1 項前段規定，
    視同自認原告之主張，是堪信原告主張之事實為真正。從而
    ，原告依信用卡契約及消費借貸契約之法律關係提起本訴，
    求為如主文第一項所示之判決，即無不合，應予准許。
四、依民事訴訟法第385條第1項前段、第78條，判決如主文。
五、本件訴訟費用為裁判費，金額確定為5,510元。
中    華    民    國    97    年    4     月    25    日
                  民事第三庭    法  官  黃明發
以上正本係照原本作成
如對本判決上訴，須於判決送達後20日內向本院提出上訴狀
中    華    民    國    97    年    4     月    25    日
                                書記官  陳怡如


司法院資訊處製作；財團法人民間司法改革基金會備份。
